【裁判字號】    89,上易,4468
【裁判日期】    900129
【裁判案由】    贓物
【裁判全文】
臺灣高等法院刑事判決                          八十九年度上易字第四四六八號
    上  訴  人  臺灣板橋地方法院檢察署檢察官
    被      告  丙○○
右上訴人因被告贓物案件，不服臺灣板橋地方法院八十九年度易字第一八三號，中
華民國八十九年九月八日第一審判決（起訴案號：臺灣板橋地方法院檢察署八十九年
度偵字第三六五０號），提起上訴，本院判決如左：
    主  文
原判決撤銷。
丙○○收受贓物，處拘役肆拾日，如易科罰金，以佰元折算壹日。
    事  實
一、丙○○曾於民國八十八年間因竊盜案件，經臺灣台北地方法院判處有期徒刑四月
    確定（不構成累犯），猶不知悔改，明知車牌號碼ＡＰＲ─八一三號重型機車係
    來源不明之贓物（該機車為乙○○所有，於八十八年七月二十八日八時二十分，
    在台北縣新店市○○路九號前遭人竊取），竟仍於八十八年八月間在台北縣向不
    詳姓名之人收受該機車，並騎該機車前往丁○○位於台北縣中和市○○路六一八
    巷一號八樓住處對面停放後，去找丁○○，嗣經丁○○勸丙○○騎走，丙○○置
    之不理，丁○○始報警處理，而查獲上情。
二、案經台北市政府警察局大安分局報請臺灣台北地方法院檢察署呈報台灣高等法院
    檢察署核轉臺灣板橋地方法院檢察署檢察官偵查起訴。
      理  由
一、訊據被告丙○○否認有何前揭收受贓物之犯行，辯稱這案子與我無關云云，然查
    被告於警訊時稱知該車係屬贓車（被告稱知該車係失竊車輛為丁○○所騎），且
    被告乘騎該車至前述丁○○住處對面等情事，亦經證人丁○○證述明確，被告雖
    前曾否認乘騎該車，惟嗣又承認有乘騎該車前往找丁○○之事，此亦與丁○○證
    述之情節相合，再上開ＡＰＲ─八一三號重型機車係乙○○所有，於八十八年七
    月二十八日八時二十分，在台北縣新店市○○路九號前遭人竊取，業據乙○○證
    述明確，復有贓物領據一紙在卷可稽，該車既為他人所竊取，自屬贓物，被告自
    承當時失業且喜歡車，則其無緣無故收受來路不明之車輛，自係知贓收受之行為
    ，至被告知丁○○檢舉其犯行，於警訊時稱該車係丁○○所偷，但又稱沒有親眼
    目睹，不知是何人偷的，於檢察官偵查時又稱係丁○○騎該車載他，嗣又稱不知
    何時載他，另被告又稱該車係甲○○偷的，他借我騎，或稱由王（指甲○○）載
    我騎至丁○○家，嗣又稱不知道是甲○○偷的等，被告上開所述雖前後不一，且
    不供出真正交付該車之人，亦無他據可證，但其有知贓收受之上開客觀之事證並
    不受影響，是被告所辯，無非卸責之詞，自無可採，本件事證明確，被告犯行堪
    以認定。
二、核被告所為，係犯刑法第三百四十九條第一項之收受贓物罪，又被告行為後，刑
    法第四十一條之規定，業經於九十年一月四日修正，並經總統於九十年一月十日
    公布，依法於九十年一月十二日生效，而修正後之刑法第四十一條第一項之規定
    「犯最重本刑為五年以下有期徒刑以下之刑之罪，而受六個月以下有期徒刑之宣
    告，因身體、教育、職業、家庭之關係或其他正當事由，執行顯有困難者，得以
    一元以上三元（業據罰金罰鍰提高標準條例第二條前段規定，就其原定數額提高
    為一百倍折算一日）以下折算一日，易科罰金，但確因不執行所宣告之刑，難收
    矯正之效，或難以維持法秩序者，不在此限」，對於被告並無不利，依刑法第二
    條第一項前段之規定，適用裁判時之新法。
三、原審以被告前後所辯不一，不得僅以唯一證人丁○○之指證而認被告有收受贓物
    犯行，而遽為被告無罪之諭知，尚有未洽，公訴人上訴意旨執此指摘原判決不當
    為有理由，應由本院將原判決撤銷改判，爰審酌被告犯罪之動機、目的、手段、
    犯後猶藉詞矯飾並無悔意、犯罪所生危害等一切情狀，量處如主文第二項所示之
    刑並諭知易科罰金之折算標準。
據上論斷，應依刑事訴訟法第三百六十九條第一項前段、第三百六十四條、第二百九
十九條第一項前段，刑法第三百四十九條第一項、第四十一條第一項、第二條第一項
前段，罰金罰鍰提高標準條例第一條前段、第二條判決如主文。
本案經檢察官洪威華到庭執行職務。
中    華    民    國    九十      年      一        月        二十九    日
                          臺灣高等法院刑事第四庭
                              審判長法  官  蔡  永  昌
                                    法  官  陳  榮  和
                                    法  官  許  宗  和
右正本證明與原本無異。
不得上訴。
                                    書記官  廖  豔  莉
中    華    民    國     九十     年      一        月        三十一    日
附錄：本案論罪科刑法條全文
刑法第三百四十九條
收受贓物者，處三年以下有期徒刑、拘役或五百元以下罰金。
搬運、寄藏、故買贓物或為牙保者，處五年以下有期徒刑、拘役或科或併科一千元以
下罰金。
因贓物變得之財物，以贓物論。


司法院資訊處製作；財團法人民間司法改革基金會備份。
